【裁判字號】    99,審訴,1916
【裁判日期】    990623
【裁判案由】    毒品危害防制條例
【裁判全文】
臺灣高雄地方法院刑事判決            99年度審訴字第1796號
公  訴  人  臺灣高雄地方法院檢察署檢察官
被      告  甲○○
上列被告因違反毒品危害防制條例案件，經檢察官提起公訴（99
年度毒偵字第2284號、第2646號），由本院合併審理，被告就被
訴事實為有罪之陳述，經告知簡式審判程序之旨，並聽取被告與
公訴人之意見後，本院合議庭裁定由受命法官獨任進行簡式審判
程序，本院判決如下：
    主  文
甲○○犯如附表所示之罪，各處如附表所示之刑。應執行有期
徒刑壹年月。
    事  實
一、甲○○前因施用毒品案件，經本院以97年度審毒聲字第1055
    號裁定送觀察、勒戒後，因無繼續施用毒品之傾向，於民國
    97年9 月26日執行完畢釋放，並由臺灣高雄地方法院檢察署
    檢察官以97年度毒偵字第6639號為不起訴處分確定。詎其仍
    不知戒絕毒癮，明知海洛因、甲基安非他命分係屬毒品危害
    防制條例第2 條第2 項第1 款、第2 款所定之第一級、第二
    級毒品，不得持有、施用，竟於前開觀察勒戒執行完畢釋放
    後5 年內，基於施用第一級毒品海洛因之犯意，於附表編號
    1 、3 所示時地，以附表編號1 、3 所示方式，施用第一級
    毒品海洛因各1 次；另基於施用第二級毒品甲基安非他命之
    犯意，於附表編號2 所示時地，以附表編號2 所示方法，施
    用第二級毒品甲基安非他命1 次，嗣經警分別查獲（施用時
    間、地點、方式、查獲時地，均如附表所示）。
二、案經高雄市政府警察局鼓山分局先後移送臺灣高雄地方法院
    檢察署檢察官偵查起訴。
    理  由
一、被告甲○○所犯係死刑、無期徒刑、最輕本刑為3 年以上有
    期徒刑以外之罪，其於準備程序就前揭被訴事實為有罪之陳
    述，經受命法官告知簡式審判程序之旨，並聽取其與公訴人
    意見後，本院認無不得或不宜改依簡式審判程序進行之處，
    爰依刑事訴訟法第273 條之1 第1 項、第284 條之1 ，裁定
    本件由受命法官獨任進行簡式審判程序，合先敘明。
二、上揭事實，業據被告於本院審理時坦承不諱，且其先後2 次
    為警採集尿液，檢驗結果均呈嗎啡即海洛因代謝物陽性反應
    ，其中1 次（即附表編號1 、2 所示）並呈甲基安非他命陽
    性反應，此有高雄市立凱旋醫院99年3 月15日、99年4 月15
    日出具之濫用藥物尿液檢驗報告（檢體編號分別為：VＺ0000
    00000000號、E99121號）2 紙在卷可稽。被告上開自白與事
    實相符，自可採為認定事實之證據，其確有如附表編號1 至
    編號3 所示施用毒品之犯行，均堪認定。
三、按觀察、勒戒或強制戒治執行完畢釋放後，5 年內再犯第10
    條施用毒品之罪者，檢察官或少年法院（地方法院少年法庭
    ）應依法追訴或裁定交付審理，毒品危害防制條例第23條第
    2 項定有明文。本件被告前因施用毒品案件，經本院裁定送
    觀察、勒戒後，因無繼續施用毒品傾向，於97年9 月26日執
    行完畢釋放之事實，有臺灣高等法院被告前案紀錄表1 份附
    卷可參，其於觀察勒戒執行完畢釋放後，5 年內再犯本件施
    用毒品案件，依前開說明，應依法追訴。本件事證明確，被
    告犯行洵堪認定，應予依法論科。
四、核被告就附表編號1 、編號3 所為，均係犯毒品危害防制條
    例第10條第1 項施用第一級毒品罪；就附表編號2 所為，則
    係犯同條例第10條第2 項施用第二級毒品罪。被告持有第一
    、二級毒品進而施用，持有之低度行為各為施用之高度行為
    所吸收，均不另論持有毒品之罪。被告所犯上開3 罪，時間
    有異，犯意各別，行為互殊，應予分論併罰。本院審酌被告
    前因施用毒品案件經觀察勒、戒治後，仍未能徹底戒絕毒品
    ，復犯本案犯行，顯見其無戒毒悔改之意，有入監矯正之必
    要；惟念其犯後坦承犯行，及施用毒品乃戕害自身健康，尚
    未直接危害他人，反社會性不高等一切情狀，量處如主文所
    示之刑，並定其應執行刑，以資懲儆。
據上論斷，應依刑事訴訟法第273 條之1 第1 項、第299 條第1
項前段，毒品危害防制條例第10條第1 項、第2 項，刑法第11條
前段、第51條第5 款，判決如主文。
本案經檢察官黃齡慧到庭執行職務。
中    華    民    國    99    年    6     月    23    日
                  刑事第十庭  法  官  楊佩蓉
以上正本證明與原本無異。
如不服本判決應於收受送達後10日內向本院提出上訴書狀，並應
敘述具體理由；如未敘述上訴理由者，應於上訴期間屆滿後20日
內向本院補提理由書（均須按他造當事人之人數附繕本）「切勿
逕送上級法院」。
中    華    民    國    99    年    6     月    23    日
                              書記官  陳蓉柔
附錄本案判決論罪科刑法條：
毒品危害防制條例第10條
施用第一級毒品者，處6 月以上5 年以下有期徒刑。
施用第二級毒品者，處3 年以下有期徒刑。
附表
┌──┬────┬─────┬─────┬──────────┬─────────┬────┐
│編號│犯罪時間│犯罪地點  │犯罪方法  │查獲時地            │所犯之罪及宣告刑  │本院案號│
├──┼────┼─────┼─────┼──────────┼─────────┼────┤
│ 1  │99年2 月│高雄市鼓山│以將第一級│於99年2 月6 日13時30│甲○○犯施用第一級│99年度審│
│    │3 日某時│區○○街13│毒品海洛因│分許，因其為毒品列管│毒品罪，處有期徒刑│訴字第17│
│    │        │之2 號6 樓│摻入香菸內│人口，經警通知採尿送│柒月。            │96號    │
│    │        │之4 住處內│點燃成煙霧│驗，檢驗結果呈甲基安│                  │        │
│    │        │          │狀施用之方│非他命及嗎啡陽性反應│                  │        │
│    │        │          │式施用第一│。                  │                  │        │
│    │        │          │級毒品海洛│                    │                  │        │
│    │        │          │因1 次    │                    │                  │        │
├──┼────┼─────┼─────┼──────────┼─────────┼────┤
│ 2  │99年2 月│同上      │以將甲基安│同上                │甲○○犯施用第二級│同上    │
│    │3 日某時│          │非他命置於│                    │毒品罪，處有期徒刑│        │
│    │        │          │玻璃球吸食│                    │月。            │        │
│    │        │          │器內用火燒│                    │                  │        │
│    │        │          │烤產生煙霧│                    │                  │        │
│    │        │          │吸食之方式│                    │                  │        │
│    │        │          │施用第二級│                    │                  │        │
│    │        │          │毒品甲基安│                    │                  │        │
│    │        │          │非他命1 次│                    │                  │        │
├──┼────┼─────┼─────┼──────────┼─────────┼────┤
│ 3  │99年3 月│同上      │以將第一級│於99年3 月28日16時40│甲○○犯施用第一級│99年度審│
│    │26日某時│          │毒品海洛因│分許，在其位於高雄市│毒品罪，處有期徒刑│訴字第19│
│    │許      │          │摻入香菸內│鼓山區○○街13之2 號│柒月。            │16號    │
│    │        │          │點燃成煙霧│6 樓住處，因另案通緝│                  │        │
│    │        │          │狀施用之方│為警查獲，經其同意採│                  │        │
│    │        │          │式施用第一│集尿液送驗，檢驗結果│                  │        │
│    │        │          │級毒品海洛│呈嗎啡陽性反應。    │                  │        │
│    │        │          │因1 次    │                    │                  │        │
└──┴────┴─────┴─────┴──────────┴─────────┴────┘

司法院資訊處製作；財團法人民間司法改革基金會備份。
